# 租赁变更的尴尬

提问人：闲不住 时间：2020-02-12 09:03:44
请教陈版：
实务中有这种情况，合同签订的期限是一年一年的，比如一个租赁期限是 2019 年 1 月 1 日到 2019 年 12 月 31 日，合同约定了续签的话要提前两个月，那现在如果企业在 11 月续签了 1 年的租赁期，到 2020 年底结束，那按照新租赁准则，这种应该不适用租赁豁免吧，因为算起来有 13 个月了。但是现在有个尴尬的问题，就是客户一直没有空去签合同，然后呢拖到了 2020 年 2 月了，但是租赁资产一直在用，这种情况下应该做何种处理呢？
谢谢陈版！

回答人：chenyiwei
这种情况建议向该租约的交易双方函证或访谈后续承租／出租的意图和其他相关情况，结合所有可获取的信息综合分析确定实质上的租赁期。这可能涉及法律问题，建议必要时咨询律师意见。